臺灣桃園地方法院刑事判決
111年度易字第502號
公  訴  人  臺灣桃園地方檢察署檢察官
被      告  黃章杰




            彭仁灶



上列被告因贓物案件，經檢察官提起公訴（110年度偵字第33421
號），本院判決如下：
    主  文
黃章杰故買贓物，處有期徒刑貳月，如易科罰金，以新臺幣壹仟
元折算壹日。
彭仁灶無罪。
    事  實
一、黃章杰已預見綽號「賴瑞」之友人所兜售如附表所示之物，
    可能是來路不明之贓物，仍基於故買贓物之不確定故意，於
    民國110年7月12日下午4時許，在桃園市平鎮區長沙路之統
    一超商，以附表所示之價格向綽號「賴瑞」之友人購買附表
    所示之贓物。
二、案經桃園市政府警察局楊梅分局移送臺灣桃園地方檢察署檢
    察官偵查起訴。
    理  由
甲、有罪部分：
壹、證據能力部分：
一、本判決所引用被告以外之人於審判外所為之陳述，被告黃章
    杰於本院準備程序時明示同意其證據能力，審酌上開陳述作
    成之情況，均符合法律規定，並無顯不可信之情形，認屬適
    當，依刑事訴訟法第159條之5第1項之規定，有證據能力。
二、其餘經本判決援引之證據，被告黃章杰均未爭執其證據能力
    ，且核無公務員違法取證之情形，又與本案犯罪事實之認定
    具關聯性，並經本院於審判期日，踐行證據調查之法定程序
    ，應認均有證據能力。
貳、實體部分：　　
一、上開犯罪事實，業據被告黃章杰於本院審理中坦承不諱，並
    有被害人黎瑞菊於警詢之指訴、共同被告彭仁灶於偵訊之證
    述為證（見偵卷第53-55頁、第129-132頁、第173-175頁、
    第195-197頁），另有查獲贓物及失竊現場照片在卷可佐（
    見偵卷第73-77頁、第183-190頁）。足認被告黃章杰之自白
    有相當之證據相佐，且與事實相符，應堪信為真實。
二、被告黃章杰於本院準備程序時供稱：我當時覺得「賴瑞」賣
    的東西有可能是贓物，但認為也沒關係，就把它買下來等語
    （見本院易卷第72頁）。被告黃章杰顯已預見綽號「賴瑞」
    之友人所兜售之物品，可能是來路不明之贓物，仍允為收購
    而容任犯罪結果發生，具有故買贓物之不確定故意。從而，
    本案事證明確，被告黃章杰犯行堪以認定，應依法論罪科刑
    。
三、論罪科刑：
　㈠被告黃章杰所為，犯刑法第349條第1項之故買贓物罪。公訴
    意旨認被告黃章杰犯收受贓物罪，容有未洽，然本院於審理
    時併同諭知基本事實相同之故買贓物之罪名，已保障被告黃
    章杰之防禦權，且不論是收受或故買贓物，均列於相同條項
    ，故無庸變更起訴法條，附此敘明。
　㈡審酌被告黃章杰已預見如附表所示之物，可能是來路不明之
    贓物，仍向友人購入，以圖轉售謀利，實有不該；念其犯後
    尚能坦承犯行，且所購買之贓物業已發還被害人，兼衡其犯
    罪之手段、所生損害、素行、智識能力及生活狀況等一切情
    狀，量處如主文所示之刑，並諭知易科罰金之折算標準。
四、被告黃章杰故買之贓物均已查獲並發還被害人，有贓物認領
    保管單及領據在卷可憑（見偵卷第71頁、第219頁），依刑
    法第38條之1第5項規定，不予宣告沒收或追徵。
乙、無罪部分：
一、公訴意旨略以：被告彭仁灶基於搬運贓物之犯意，於110年8
    月18日下午3時，受被告黃章杰之委託而攜帶附表編號1所示
    之電鑽前往「金全興五金行」兜售，經被害人發現為其店內
    先前遭竊之物品，報警處理而查悉上情。因此認為被告彭仁
    灶涉有刑法第349條第1項之搬運贓物罪嫌等語。
二、按犯罪事實應依證據認定之，無證據不得認定犯罪事實；不
    能證明被告犯罪者，應諭知無罪之判決，刑事訴訟法第154
    條第2項、第301條第1項分別定有明文。
三、公訴意旨認被告彭仁灶涉有搬運贓物罪嫌，是以被告彭仁灶
    之供述、共同被告黃章杰之供述、被害人之指訴及查獲如附
    表所示之物為其主要論據。被告彭仁灶於本院審理中，雖坦
    承受被告黃章杰之委託，前往「金全興五金行」兜售附表編
    號1所示之電鑽，惟否認有搬運贓物之犯行，辯稱：我不知
    道是贓物等語。
四、經查：
　㈠被告彭仁灶於110年8月18日下午3時，受被告黃章杰之委託而
    攜帶附表編號1所示之電鑽前往「金全興五金行」兜售，經
    被害人發現為其店內先前遭竊之物品等情，為被告彭仁灶所
    承認，並有被告黃章杰於偵訊之證述、被害人於警詢之指訴
    為證（見偵卷第53-54頁、第130-132頁），另有查獲現場照
    片在卷可佐（見偵卷第73-77頁），此部分事實堪以認定。
　㈡被告彭仁灶於警詢時供稱：當天我到黃章杰家，他請我幫忙
    把電鑽拿去五金行賣，我只是覺得很近，出於好意就幫他拿
    去賣等語（見偵卷第22-23頁），於偵訊之供稱：黃章杰是
    我工作上的師傅，他給我1張名片，要我搭計程車去名片上
    的地址出售，出售的價格很低，黃章杰說賣的價格這麼低，
    老闆娘一定會買，我不知道電鑽來源為何；我幫忙黃章杰賣
    ，沒有對價等語（見偵卷第107-108頁）。可見被告彭仁灶
    雖知悉被告黃章杰擬以低價出售電鑽，惟並不知悉電鑽之來
    源為何。
　㈢被告黃章杰於偵訊時供稱：我想把電鑽變現，但當天有1位客
    戶要來找我，彭仁灶是我的鄰居，所以我請他幫忙，我沒有
    特別說要給他什麼好處等語（見偵卷第130頁），於本院審
    理時供稱：我請彭仁灶去賣電鑽，我跟他說是網路上買的，
    彭仁灶沒有提出質疑，我也沒有讓他知道是贓物等語（見本
    院易卷第131頁）。顯見被告黃章杰因有將電鑽變現之需求
    ，臨時委託被告彭仁灶無償幫忙，且未告知該電鑽係來路不
    明之贓物。故依被告彭仁灶及黃章杰之供述，均無法證明被
    告彭仁灶知悉該電鑽係贓物。
　㈣此外，依被害人之指訴及查獲之贓物，僅能證明被告彭仁灶
    有攜帶電鑽向被害人兜售。卷內又無其他證據足證被告彭仁
    灶主觀上知悉為贓物，尚難逕為不利之認定。
五、從而，公訴人所舉前開證據，尚不足以達於一般人均不至於
    有所懷疑、確信已臻真實之程度，而有合理之懷疑存在，即
    不能使本院形成被告彭仁灶有罪之確實心證，核屬不能證明
    犯罪，應諭知被告彭仁灶無罪之判決。
據上論斷，應依刑事訴訟法第299條第1項前段、第301條第1項，
判決如主文。
本案經檢察官盧奕勲提起公訴，檢察官賴瀅羽到庭執行職務。
中　　華　　民　　國　　111 　年　　9 　　月　　27　　日
                  刑事第四庭  審判長法  官  黃柏嘉
　　　　　　
　　　　　　                        法  官  陳韋如
　　　　　　
                      　　　　　　  法　官　涂偉俊
以上正本證明與原本無異。
如不服本判決應於收受判決後20日內向本院提出上訴書狀，並應
敘述具體理由。其未敘述上訴理由者，應於上訴期間屆滿後20日
內向本院補提理由書(均須按他造當事人之人數附繕本)「切勿逕
送上級法院」。 

　　　　　　　　　　　　　　　      書記官　余玫萱　　　　　　
中　　華　　民　　國　　111 　年　　9 　　月　　27　　日



附錄所犯法條：
中華民國刑法第349條
（普通贓物罪）
收受、搬運、寄藏、故買贓物或媒介者，處5年以下有期徒刑、
拘役或科或併科50萬元以下罰金。
因贓物變得之財物，以贓物論。
附表：
編號 物品 數量 購買價格 （新臺幣） 來源 1 日立牌電鑽 1支 4,000元 黎瑞菊所有，於民國110年3月5日晚間6時至翌（6）日上午7時間之某時，在桃園市○○區○○○路0段000號由黎瑞菊所經營之「金全興五金行」店內遭竊。 2 米沃奇電鑽 2支 共1,600元